【裁判字號】    97,訴,1657
【裁判日期】    971231
【裁判案由】    給付借款
【裁判全文】
臺灣臺南地方法院民事判決              97年度訴字第1657號
原      告  京城商業銀行股份有限公司
法定代理人  丁○○
訴訟代理人  乙○○
被      告  丙○○
被告兼訴訟代理人
            甲○○
上列當事人間請求給付借款事件，經本院於民國97年12月24日言
詞辯論終結，判決如下：
    主      文
被告應連帶給付原告新台幣陸拾捌萬陸仟柒佰零壹元，及自民國
九十七年九月九日起至清償日止，按年息百分之四點四五計算之
利息，並自民國九十七年十月十日起至清償日止，逾期在六個月
以內者按上開利率百分之十、逾期超過六個月者按上開利率百分
之二十計算之違約金。
訴訟費用新台幣柒仟肆佰玖拾元由被告連帶負擔。
本判決於原告以新台幣貳拾貳萬玖仟元供擔保後，得假執行。
    事實及理由
一、原告京城商業銀行股份有限公司（原名：台南區中小企業銀
    行股份有限公司）起訴主張：被告甲○○於民國89年11月9
    日，繳同被告丙○○為連帶保證人，向原告借款新台幣（下
    同）250 萬元，約定期限自89年11月9 日起至99年11月9 日
    止，按月攤還本息；借款利息按原告銀行公告之指數房貸利
    率加計年息1.71% 機動計算；如未按期履行，即喪失期限利
    益，全部債務視為到期，除應按約定利率付息外，逾期在6
    個月以內部分按約定利率百分之10% 、逾期超過6 個月部分
    按約定利率20 %計算，加付違約金。詎被告甲○○自97年10
    月9 日起即違約未履行，依約已喪失期限利益。爰依消費借
    貸及連帶保證之法律關係提起本訴，求為判決除假執行擔保
    金額外餘如主文所示。
二、被告則以：「我們確實有借錢，但原告沒有顧到商業信用，
    我們來往已經20多年，付了20多年的利息，因我們最近財務
    困難，原告沒給催討書就直接追殺我們」等語，資為抗辯。
三、原告主張前開事實，業據其提出借據、授信約定書、授信增
    補約定書（基準利率專用）、指數房貸利率說明書、牌告利
    率表、轉帳傳票及債權明細表等為證，經核相符，被告上開
    所辯，並不足為妨礙原告本件請求之原因，依上開證據，應
    堪認原告之主張為真實。從而，原告本於消費借貸及連帶保
    證之法律關係，請求被告連帶給付如主文第1 項所示之借款
    本金、利息及違約金，為有理由，應予准許。
四、原告陳明願供擔保，請求宣告假執行，經核並無不合，爰酌
    定相當之擔保金額准許之。又法院為終局判決時，應依職權
    為訴訟費用之裁判，民事訴訟法第87條第1 項定有明文，本
    件訴訟費用即裁判費7,490 元，應由敗訴之被告連帶負擔。
五、結論：本件原告之訴為有理由，依民事訴訟法第87條第1 項
    、第85條第2 項、第390 條第2 項判決如主文。
中    華    民    國    97    年    12    月    31    日
                  民事第一庭  法  官  楊清安
以上正本證明與原本無異。
如對本判決上訴，須於判決送達後20日內向本院提出上訴狀。
中    華    民    國    97    年    12    月    31    日
                              書記官  高惠美


司法院資訊處製作；財團法人民間司法改革基金會備份。
